臺灣高等法院交通事件裁定　　　　　　100年度交抗字第491號
抗　告　人
即受處分人　　蕭大永
上列抗告人因違反道路交通管理處罰條例案件，不服臺灣板橋地
方法院，中華民國100年3月18日所為裁定（100年度交聲字第332
號），提起抗告，本院裁定如下：
    主  文
抗告駁回。
    理  由
一、原處分意旨略以：異議人即受處分人（下稱受處分人）蕭大
    永駕駛原泓貨運有限公司所有之車牌號碼088-ZA號營業貨運
    曳引車（下稱本件車輛），於民國（下同）100年1月4日下
    午1時5分許，行經國道1號高速公路南下9點6公里處，為內
    政部警政署國道公路警察局第一警察隊警員當場攔停舉發「
    汽車行駛高速公路裝載貨物未依規定覆蓋（汽車解體零件）
    」違規，並填製公警局交字第Z00000000號舉發違反道路交
    通管理事件通知單舉發，嗣經原處分機關調查屬實，爰依違
    反道路交通管理處罰條例第33條第1項第11款、第63條第1項
    第1款規定，於100年1月17日裁處異議人罰鍰新臺幣（下同
    ）4000元（原裁定誤載為3000元），並記違規點數1點等語
    。
二、聲明異議意旨略以：受處分人駕駛本件車輛裝載的貨物，僅
    裝載至與車箱平齊，未完全裝滿，且裝置的貨物非容易滲漏
    、飛散、氣味惡臭之貨物，而是每件重達數10公斤至2、300
    公斤的汽車解體零件，實無飛散之虞，無需覆蓋帆布，爰請
    求撤銷原處分云云。
三、原裁定意旨略以：
（一）受處分人就上揭時、地，駕駛本件車輛，因有「汽車行駛
      高速公路裝載貨物未依規定覆蓋（汽車解體零件）」之違
      規行為，經原舉發單位即內政部警政署國道公路警察局第
      一警察隊警員當場攔停舉發，並移送原處分機關，嗣原處
      分機關經調查後，認定受處分人確有前開違規行為，而依
      道路交通管理處罰條例第33條第1項第11款、第63條第1項
      第1款規定，裁決處罰受處分人罰鍰4000元（原裁定誤載
      為3000元），並記違規點數1點等情，有內政部警政署國
      道公路警察局100年1月4日公警局交字第Z00000000號舉發
      違反道路交通管理事件通知單、交通部公路總局臺北區監
      理所100年1月17日北監營裁字第裁40-Z00000000號裁決書
      各1份、舉發違規採證照片1張及受處分人所提供案發當時
      之現場錄影光碟1片附卷可稽（原審卷第7頁至第10頁、第
      16頁），是受處分人有上開違規情事，而遭舉發等情，堪
      先認定。
（二）觀諸舉發違規採證照片1張（參內政部警政署國道公路警
      察局第一警察隊100年3月8日公警一交字第0990170526號
      函所附照片、原審卷第16頁），警方自本件車輛左後方往
      右前方拍攝全車體，已可看出本件車輛所裝載貨物之堆疊
      高度已超出車箱上緣，且未以帆布或其他適當器具嚴密覆
      蓋，或以繩索捆紮牢固所載貨物之情狀。受處分人指稱所
      載貨物堆疊高度與車廂平齊云云，顯與上開舉發照片所示
      不合，難以逕採。又貨車行駛高速及快速公路，裝載之貨
      物，應嚴密覆蓋、捆紮牢固，高速公路及快速公路交通管
      制規則第21條第1項第1款定有明文。且裝置容易滲漏、飛
      散、氣味惡息之貨物，能防止其發洩者，應嚴密封固，裝
      置適當；載運貨物必須捆紮牢固，堆放平穩，道路交通安
      全規則第77條第1款、第2款明揭此旨。考其立法意旨，係
      為防止貨物墜落及飛散，以維行車安全，是否覆蓋嚴密、
      牢固捆紮、有無掉落之虞應由一般經驗客觀判斷，非由行
      為人主觀認定。且揆之道路交通管理處罰條例第33條第1
      項第11款規定，駕駛人只要裝置貨物未依規定覆蓋、捆紮
      ，有肇致貨物掉落、飛散之可能，即合於上揭條文之構成
      要件，不以貨物是否容易滲漏、飛散或氣味惡臭，或有實
      際掉落、飛散等情為裁罰之要件。查受處分人所裝載之汽
      車解體零件係零散貨物，而非一整體貨物，在未以帆布或
      網子覆蓋或以繩索捆紮之情況下於高速公路上運送，如遇
      車輛高速行駛、或風速較大、或因車行路面不平處所致震
      動，均可能因此鬆動而彈跳、吹落或掉落車廂外，而危及
      其他高速公路用路人安全之虞，受處分人身為駕駛本件車
      輛運送貨物之人，此等道路交通安全之普通常識，自應知
      之甚篤，難以諉為不知。從而，受處分人所稱汽車解體零
      件每件重達數10公斤到2、300公斤，並無掉落之虞云云，
      顯係卸責之詞，自不足採；又其係駕駛本件車輛行駛於國
      道高速公路為警舉發，故其所為除應遵守相關道路交通安
      全規則外，更應符合前述高速公路及快速公路交通管制規
      則第21條之規定，方足完整維護所有用路人之安全，故受
      處分人僅援引道路交通安全規則第77條之規定，主張所載
      貨物無滲漏、飛散、氣味惡息之情形，自認無須嚴密封固
      ，據以請求撤銷原處分，於法自有不合，均附為說明。
（三）綜上所述，受處分人前述異議之詞，委不可採。原處分機
      關援引道路交通管理處罰條例第33條第1項第11款、第63
      條第1項第1款規定，裁處受處分人4000元（原裁定誤載為
      3000元），並記違規點數1點，依法並無不合。受處分人
      之聲明異議為無理由，應予駁回。
四、抗告意旨略以：抗告人即受處分人（下稱受處分人）所承載
    貨物均裝載於框式車廂內，且每件重達數10至2、300公斤，
    不會因高速行駛、風速及震動而掉落，本件係因照片角度問
    題才會顯示裝載高速超出車廂云云。
五、本院查：
（一）按貨車行駛高速公路及快速公路，裝載之貨物，應嚴密覆
      蓋、捆紮牢固，高速公路及快速公路交通管制規則第21條
      第1項前段定有明文。次按汽車行駛於高速公路、快速公
      路或設站管制之道路，不遵使用限制、禁止、行車管制及
      管理事項之管制規則而有裝置貨物未依規定覆蓋、捆紮之
      行為者，處汽車駕駛人3000元以上6000元以下罰鍰，並計
      違規點數1點，道路交通管理處罰條例第33條第1項第11款
      、第63條第1項第1款分別定有明文。
（二）受處分人駕駛本件車輛，於100年1月4日下午1時5分許，
      行經國道1號高速公路南下9點6公里處，為內政部警政署
      國道公路警察局第一警察隊警員當場攔停舉發「汽車行駛
      高速公路裝載貨物未依規定覆蓋（汽車解體零件）」違規
      ，並填製公警局交字第Z00000000號舉發違反道路交通管
      理事件通知單舉發，嗣經原處分機關調查屬實，爰依違反
      道路交通管理處罰條例第33條第1項第11款、第63條第1項
      第1款規定，於100年1月17日裁處異議人罰鍰新臺幣（下
      同）4000元（原裁定誤載為3000元），並記違規點數1點
      等情，此有內政部警政署國道公路警察局100年1月4日公
      警局交字第Z00000000號舉發違反道路交通管理事件通知
      單、交通部公路總局臺北區監理所100年1月17日北監營裁
      字第裁40-Z00000000號裁決書各1份、舉發違規採證照片1
      張及受處分人所提供案發當時之現場錄影光碟1片附卷可
      稽，是受處分人有前開交通違規事實，堪可認定。
（三）本件交通違規情節明確，原處分機關依據道路交通管理處
      罰條例第33條第1項第11款、第63條第1項第1款規定，裁
      處受處分人罰鍰4000元，並記違規點數1點，核無違誤。
      原審法院據此駁回受處分人之聲明異議，經核尚無不合。
      抗告意旨雖再以受處分人所承載貨物未超出框式車廂高度
      ，且裝載之貨物甚重，不可能掉落等陳詞置辯。然此均經
      原裁定詳予說明如前，抗告意旨仍執相同陳詞而指摘原裁
      定不當，並無理由，應予駁回。
據上論斷，應依道路交通管理處罰條例第89條，道路交通事件處
理辦法第25條，刑事訴訟法第412條，裁定如主文。
中    華    民    國    100    年    4     月    19    日
                  交通法庭     審判長法  官  宋  祺
                                     法  官  林孟宜
                                     法  官  高玉舜
以上正本證明與原本無異。
不得再抗告。
                                     書記官  許雅淩
中    華    民    國    100    年    4     月    21    日